【裁判字號】    90,交抗,577
【裁判日期】    901231
【裁判案由】    違反道路交通管理處罰條例
【裁判全文】
臺灣高等法院交通事件裁定                          九十年度交抗字第五七七號
    抗  告  人
    即受處分人  甲○○
    抗  告  人
    即  異議人  乙○○
右抗告人因違反道路交通管理處罰條例案件，不服臺灣士林地方法院中華民國九十年
十一月七日裁定（九十年度交聲字第五七四號），提起抗告，本院裁定如左：
    主  文
抗告駁回。
    理  由
一、按當事人或其他非當事人而受裁定者，方得提起抗告，此觀諸刑事訴訟法第四百
    零三條之規定自明。查，抗告人甲○○雖係臺北市交通事件裁決所民國九十年十
    月九日北監五字第裁四○─ＡＷ0000000號裁決書之受處分人，然於其收
    受裁決書後並未曾提出異議，而係其配偶乙○○聲明異議。此後原法院在審理乙
    ○○對於臺北市交通事件裁決所民國九十年十月九日所為處分聲明異議乙案中，
    其當事人係為乙○○，而非甲○○；亦即抗告人甲○○並非原法院在審理乙○○
    對於臺北市交通事件裁決所民國九十年十月九日所為處分聲明異議乙案之當事人
    ，或其他非當事人而受裁定者；乃甲○○竟對原法院裁定提起抗告；揆諸首揭說
    明，其抗告自為法律上不應准許，應予駁回。
二、復按受處分人，不服公路主管機關所為之處罰，得於接到裁決書之翌日起十五日
    內，向管轄地方法院聲明異議，道路交通管理處罰條例第八十七條第一項定有明
    文。揆諸該法條規定，依法得聲明異議者自以受處分人為限甚明。查，本件違反
    道路交通管理處罰條例案件之受處分人為甲○○，有舉發違反道路交通管理事件
    通知單一份及裁決書影本一紙在卷可憑（見原法院交聲他字卷第五頁、第六頁）
    。抗告人乙○○既非甲○○違規事件之受處分人，揆諸前開規定自不得聲明異議
    。原法院裁定因以該聲明異議屬不合法律上之程式，而駁回其異，核無不合。
三、抗告人乙○○之抗告意旨雖以：道路交通管理處罰條例第八十五條規定，本條例
    關於車輛所有人之處罰，如應歸責於車輛駕駛人者，處罰車輛駕駛人；抗告人乙
    ○○係車輛駕駛人，故提起異議云云。惟查，本件舉發機關因僅發現受處分人甲
    ○○所有之車牌號碼Ｆ九─四九八八號自用小客車有「在多車道不依規定駕駛」
    之違規情事，故逕行舉發車輛所有人甲○○，而未舉發抗告人乙○○，有舉發違
    反道路交通管理事件通知單影本一紙在卷可參。則受舉發之車輛所有人甲○○對
    於此項舉發若認有免責之理由，自應由甲○○本人聲明異議以為救濟，尚無由抗
    告人乙○○置喙之餘地。乃抗告人乙○○竟強自認定渠即為違規事件之受處分人
    ，逕自提起異議，自屬無稽。抗告意旨執前詞指摘原法院裁定不當，並無理由，
    應予駁回。
四、據上論結，應依道路交通案件處理辦法第二十六條，刑事訴訟法第四百十二條，
    裁定如主文。
中      華      民      國    九十      年     十二     月    三十一    日
                              臺灣高等法院交通法庭
                                  審判長法  官  劉  景  星
                                        法  官  陳  志  洋
                                        法  官  陳  博  志
右正本證明與原本無異。
不得再抗告。
                                        書記官  陳  嘉  文
中      華      民      國      九十一   年    一     月      二        日


司法院資訊處製作；財團法人民間司法改革基金會備份。
